zh-TW: 水龍頭孔配置: 三孔分離式; 無孔; 半鑽孔; 單一中心孔; 單一偏心孔; 其他
da: Konfiguration af vandhanehul: 3 huller (bred spredning); Ingen huller; Halvt boret; Enkelt centerhul; Enkelt forskudt hul; Andet
bg-BG: Конфигурация на отворите за смесителя: 3 отвора (широк монтаж); Без отвори; Полупробити отвори; Един централен отвор; Един изместен отвор; Друго
hr-HR: Konfiguracija otvora za slavinu: 3 rupe sa širokim rasponom; Bez rupa; Poluizbušeno; Jedna središnja rupa; Jedna pomaknuta rupa; Ostalo
ru: Конфигурация отверстий под смеситель: На 3 отверстия с широким шагом; Без отверстий; С намеченными отверстиями; Одно отверстие по центру; Одно смещенное отверстие; Другое
lt-LT: Maišytuvo angų konfigūracija: 3 skylių (plačiai išdėstytos); Be skylių; Pusiau išgręžtos; Viena centrinė skylė; Viena ofsetinė skylė; Kita
pl: Konfiguracja otworu kranu: 3-otworowa szeroka; Brak otworów; Częściowo wywiercone; Jeden otwór centralny; Jeden otwór boczny; Inna
de: Konfiguration der Wasserhahnlöcher: 3-Loch (weit gespreizt); Keine Löcher; Vorgebohrt; Einzelloch (mittig); Einzelloch (versetzt); Sonstiges
fr: Configuration des trous de robinetterie: Écarté 3 trous; Sans trous; Semi-percé; Trou central unique; Trou décalé unique; Autre
es: Configuración del orificio del grifo: Extendida de 3 orificios; Sin orificios; Semitaladrado; Orificio central único; Orificio único descentrado; Otro
en: Faucet hole configuration: 3-hole widespread; No holes; Semi-drilled; Single center hole; Single offset hole; Other
ro-RO: Configurația orificiului pentru robinet: Cu 3 orificii distanțate; Fără orificii; Găurit parțial; Un singur orificiu central; Un singur orificiu decalat; Altele
nb: Konfigurasjon av kranhull: 3-hulls spredt; Ingen hull; Halvveis boret; Enkelt senterhull; Enkelt forskjøvet hull; Annet
nl: Kraangat configuratie: 3-gats; Geen gaten; Voorgeboord; Enkel middengat; Enkel asymmetrisch gat; Overig
hu: Csaptelep furatának kialakítása: 3 lyukú széles elrendezésű; Nincs lyuk; Félig fúrt; Egy középső lyuk; Egy eltolt lyuk; Egyéb
sk-SK: Rozloženie otvorov pre batérie: 3-otvorová (široká); Bez otvorov; Čiastočne predvŕtaná; Jeden stredový otvor; Jeden odsadený otvor; Iná
ja: 蛇口の穴の配置: 3ホールワイドスプレッド; 穴なし; 半開口 (セミドリル); センターシングルホール; オフセットシングルホール; その他
cs: Konfigurace otvorů pro baterii: 3 otvory široce od sebe; Bez otvorů; Částečně předvrtáno; Jeden středový otvor; Jeden vyosený otvor; Jiné
pt-BR: Configuração dos orifícios da torneira: 3 furos (espaçados); Sem furos; Semiperfurado; Furo central único; Furo deslocado único; Outros
ko: 수전 구멍 구성: 3홀 와이드스프레드; 구멍 없음; 부분 타공; 단일 중앙 구멍; 단일 오프셋 구멍; 기타
fi: Hanareiän konfiguraatio: 3 reikää, leveä asennus; Ei reikiä; Puoliksi porattu; Yksi keskireikä; Yksi sivureikä; Muu
th: ตำแหน่งการเจาะรูก๊อกน้ำ: 3 รูแบบกว้าง; ไม่มีรู; เจาะรูบางส่วน; รูเดียวตรงกลาง; รูเดียวแบบเยื้องศูนย์; อื่นๆ
sv: Konfiguration av kranhål: 3 hål, utspridda; Inga hål; Halvborrad; Ett mitthål; Ett förskjutet hål; Övrigt
el: Διαμόρφωση οπής βρύσης: Ευρείας διάταξης 3 οπών; Χωρίς οπές; Ημιδιάτρητο; Μονή κεντρική οπή; Μονή ασύμμετρη οπή; Άλλο
zh-CN: 水龙头孔配置: 3 孔宽距; 无孔; 半钻孔; 单中心孔; 单偏心孔; 其他
vi: Cấu hình lỗ vòi: Khoảng cách 3 lỗ rộng; Không lỗ; Đục lỗ một nửa; Một lỗ ở giữa; Một lỗ lệch; Khác
it: Configurazione dei fori per il rubinetto: 3 fori distanziati; Nessun foro; Semiforato; Foro centrale singolo; Foro laterale singolo; Altro
tr: Musluk deliği konfigürasyonu: 3 delikli geniş; Deliksiz; Yarı delinmiş; Tek merkez deliği; Tek ofset deliği; Diğer
sl-SI: Konfiguracija odprtin za armaturo: 3 luknje (široko); Brez lukenj; Delno prevrtano; Ena sredinska luknja; Ena zamaknjena luknja; Drugo
pt-PT: Configuração do furo da torneira: 3 furos separados; Sem furos; Semiporfurado; Furo central único; Furo excêntrico único; Outro